main.lexc
LEXICON An_nud
  ma+V+partic+past+ps:+nud GI ;
  ma+V+indic+impf+ps+neg:+nud GI ;
  ma+V+cond+past+ps:+nuks GI ;
  ma+V+cond+past+ps1+sg+ps:+nuks GI ;
  ma+V+cond+past+ps1+sg+ps:+nuksin GI ;
  ma+V+cond+past+ps2+sg+ps:+nuks GI ;
  ma+V+cond+past+ps2+sg+ps:+nuksid GI ;
  ma+V+cond+past+ps3+sg+ps:+nuks GI ;
  ma+V+cond+past+ps1+pl+ps:+nuks GI ;
  ma+V+cond+past+ps1+pl+ps:+nuksime GI ;
  ma+V+cond+past+ps2+pl+ps:+nuks GI ;
  ma+V+cond+past+ps2+pl+ps:+nuksite GI ;
  ma+V+cond+past+ps3+pl+ps:+nuks GI ;
  ma+V+cond+past+ps3+pl+ps:+nuksid GI ;
  ma+V+quot+past+ps:+nuvat GI ;

LEXICON An_nud_der
  nud+A:+nud GI ;
!  nud+A+partic:+nud GI;
  nu+S:nu 01;
  nu+A:nu 01;
  nult+Adv:nult GI;
!!!!!

!!!!!
! Kindla kõneviisi olevik
!!!!!

LEXICON An_b
 ma+V+indic+pres+ps1+sg+ps+af:+n GI;
 ma+V+indic+pres+ps2+sg+ps+af:+d GI;
 ma+V+indic+pres+ps3+sg+ps+af:+b GI;
 ma+V+indic+pres+ps+neg:+0 GI;
 ma+V+imper+pres+ps2+sg+ps+af:+0 GI;

 ma+V+cond+pres+ps+af:+ks GI ;
 ma+V+cond+pres+ps+neg:+ks GI ;
 ma+V+cond+pres+ps1+sg+ps+af:+ksin GI ;
 ma+V+cond+pres+ps2+sg+ps+af:+ksid GI ;
 ma+V+cond+pres+ps3+sg+ps+af:+ks GI ;
 ma+V+cond+pres+ps3+sg+ps+neg:+ks GI ;
 ma+V+cond+pres+ps1+pl+ps+af:+ksime GI ;
 ma+V+cond+pres+ps2+pl+ps+af:+ksite GI ;
 ma+V+cond+pres+ps3+pl+ps+af:+ksid GI ;

 ma+V+cond+pres+ps1+sg+ps+af:+ks GI ;
 ma+V+cond+pres+ps2+sg+ps+af:+ks GI ;
 ma+V+cond+pres+ps1+pl+ps+af:+ks GI ;
 ma+V+cond+pres+ps2+pl+ps+af:+ks GI ;
 ma+V+cond+pres+ps3+pl+ps+af:+ks GI ;


LEXICON An_me
 ma+V+indic+pres+ps1+pl+ps+af:+me GI;
 ma+V+indic+pres+ps2+pl+ps+af:+te GI;
 ma+V+indic+pres+ps3+pl+ps+af:+vad GI;

!!!!!

!!!!!
! Umbisikuline tegumood
!!!!!

LEXICON An_tud
 ma+V+partic+past+imps:+tud GI ;
 ma+V+indic+impf+imps+neg:+tud GI ;
 ma+V+indic+impf+imps+af:+ti GI ;
 ma+V+cond+pres+imps:+taks GI ;
 ma+V+cond+past+imps:+tuks GI ;
 ma+V+quot+pres+imps:+tavat GI ;
 ma+V+quot+past+imps:+tuvat GI ;
 ma+V+imper+pres+imps:+tagu GI ;
 ma+V+sup+imps:+tama GI ;
 ma+V+indic+pres+imps+neg:+ta GI ;
 ma+V+partic+pres+imps:+tav GI ;

 $tud+A:+tud GI ;
 $tud+S:+tud GI ;
 $tu+A:+tu 01 ;
 $tu+S:+tu 01 ;
 $tav+A:+tav 02_A ;
 $tav+S:+tav 02_A ;

LEXICON An_dud
 ma+V+partic+past+imps:+dud GI ;
 ma+V+indic+impf+imps+neg:+dud GI ;
 ma+V+indic+impf+imps+af:+di GI ;
 ma+V+cond+pres+imps:+daks GI ;
 ma+V+cond+past+imps:+duks GI ;
 ma+V+quot+pres+imps:+davat GI ;
 ma+V+quot+past+imps:+duvat GI ;
 ma+V+imper+pres+imps:+dagu GI ;
 ma+V+sup+imps:+dama GI ;
 ma+V+indic+pres+imps+neg:+da GI ;
 ma+V+partic+pres+imps:+dav GI ;

 $dud+A:+dud GI ;
 $dud+S:+dud GI ;
 $du+S:+du 01 ;
 $du+A:+du 01 ;
 $dav+A:+dav 02_A ;
 $dav+S:+dav 02_A ;

LEXICON An_takse
 ma+V+indic+pres+imps+af:+takse GI ;

LEXICON An_dakse
 ma+V+indic+pres+imps+af:+dakse GI ;

LEXICON An_akse
 ma+V+indic+pres+imps+af:+akse GI ;

!!!!!

!!!!!!!!!!!!!!!!!!!!!!!!!!!!!!!!!!!!!!!!!
! Produktiivne verbituletus (v,tav,nud,nu,tud,tu on analoogiarühmade all)
!!!!!!
LEXICON Deriv_mine_ja
  ja+S:+ja 01;
  mine+S:+mi 12_NE-SE-S;

LEXICON Deriv_ja
  ja+S:+ja 01;

LEXICON Deriv_mine
  mine+S:+mi 12_NE-SE-S;


!!!!!!!!!!!!!!!!!!!!!!!!!!!!!!!!!!!!!!!!!!
! liitsõnade moodustamine

LEXICON LIIT

LIIT; ! tupikuks..
!& Nimisõna;
!& Omadussõna;
!& Tegusõna; ! vähemalt tuletiste jaoks on seda vaja.


!LEXICON LIIT_DEV_P
!+:& Deverbaal_P;

!LEXICON LIIT_DEV_G
!+:& Deriv_mine_ja;

LEXICON Kohalikud_erandid
 vähK1er$ An_nud_der;
 vähK1re:vähK1er$ An_dud;
 vähK1re:vähK1er$ An_dakse;
